【裁判字號】    97,訴,299
【裁判日期】    970630
【裁判案由】    毒品危害防制條例
【裁判全文】
臺灣苗栗地方法院宣示判決筆錄           97年度訴字第299號
公  訴  人  臺灣苗栗地方法院檢察署檢察官
被      告  甲○○
                      12之9.
指定辯護人  本院公設辯護人  乙○○
上列被告因毒品危害防制條例案件（起訴案號：97年度毒偵字第
314 號、97年度毒偵字第404 號、97年度毒偵字第486 號），本
院於中華民國97年6 月30日下午4 時許，在本院第10法庭宣示判
決，出席職員如下：
                審判長法  官  柳章峰
法官起立朗讀判決主文、犯罪事實要旨、處罰條文、附記事項，
及告以上訴限制、期間並提出上訴狀之法院，且諭知記載其內容
：
一、主  文：
    甲○○施用第一級毒品，累犯，處有期徒刑捌月；扣案之注
    射針筒壹支沒收。又施用第一級毒品，累犯，處有期徒刑捌
    月；扣案之海洛因壹包（含袋重零點貳伍公克）沒收銷燬之
    ，注射針筒貳支均沒收。又施用第二級毒品，累犯，處有期
    徒刑伍月。又施用第一級毒品，累犯，處有期徒刑捌月。應
    執行有期徒刑貳年；扣案之海洛因壹包（含袋重零點貳伍公
    克）沒收銷燬之，注射針筒參支均沒收。
二、犯罪事實要旨：
（一）甲○○曾因施用毒品案件，經本院裁定送觀察、勒戒後，
      認無繼續施用毒品之傾向，於民國95年7 月17日執行完畢
      釋放，並由台灣苗栗地方法院檢察署檢察官於95年7 月19
      日以95年度毒偵字第754 號為不起訴處分確定。甲○○復
      因施用第1 級毒品案件，經本院於95年11月30日以95年度
      訴字第572 號判決，判處有期徒刑8 月並確定，甫於96年
      4 月29日執行完畢（構成累犯）。詎甲○○猶不知悔改，
      復分別於下列時、地，有非法施用第1 級、第2 級毒品之
      犯行：
 （1）甲○○基於施用第1 級毒品海洛因之犯意，於97年1 月8
      日下午5 時許，在苗栗縣卓蘭鎮中街里峨崙廟廁所內，以
      注射針筒注射右手掌背之方式，非法施用第1 級毒品海洛
      因1 次。嗣苗栗縣警察局大湖分局卓蘭分駐所員警，於97
      年1 月9 日下午5 時10分許，在苗栗縣卓蘭鎮老庄里14鄰
      老庄109 號，執行治安人口查察，將在場有毒品前科之甲
      ○○帶回分駐所調查，警方在分駐所內將甲○○用過之注
      射針筒1 支（該支針筒，係甲○○於96年7 月27日上午10
      時35分許，在苗栗縣卓蘭鎮○○里○○路118 號前，丟棄
      後隨即被警方拾獲），提示給甲○○辨認，甲○○向警方
      坦承係其所有，而警方則徵得甲○○之同意，對其採尿送
      驗，結果發現其尿液確呈有嗎啡陽性反應（97年度毒偵字
      第486 號偵查卷部分）。
 （2）甲○○基於施用第1 級毒品海洛因之犯意，於97年3 月12
      日中午某時許，在苗栗縣卓蘭鎮某土地公廟內，以注射針
      筒注射之方式，非法施用第1 級毒品海洛因1 次。另基於
      施用第2 級毒品甲基安非他命之犯意，於97年3 月11日某
      時許，在苗栗縣卓蘭鎮某土地公廟，以玻璃頭（已丟棄）
      為工具，非法施用第2 級毒品甲基安非他命1 次。嗣台中
      縣警察局東勢分局偵查隊員警，持本院核發之搜索票，於
      97年3 月12日下午，準備前往甲○○位於苗栗縣卓蘭鎮○
      ○里○○街18號住處搜索，而於該日下午7 時15分許，先
      在苗栗縣卓蘭鎮○○路62號前，巧遇甲○○予以盤查，警
      方除當場在甲○○身上扣得海洛因1 包（含袋重0.25公克
      ）及注射針筒2 支外，並將甲○○帶回分局調查，甲○○
      除向警方供承有施用海洛因及甲基安非他命之犯行外，並
      接受警方之採尿送驗結果，其尿液確呈有甲基安非他命及
      嗎啡陽性反應（97年度毒偵字第314 號偵查卷部分）。
 （3）甲○○基於施用第1 級毒品海洛因之犯意，於97年4 月1
      日晚上某時許，在其苗栗縣卓蘭鎮○○里○○街18號住處
      ，以注射針筒（未扣案）注射之方式，非法施用第1 級毒
      品海洛因1 次。嗣內政部警政署保安警察第2 總隊第3 大
      隊第1 中隊員警，持台灣苗栗地方法院檢察署檢察官核發
      之拘票，於97年4 月2 日下午6 時許，至甲○○上開住處
      執行拘提，警方將甲○○拘提到案後，徵得其同意對其採
      尿送驗，結果發現其尿液仍呈有嗎啡陽性反應，始發現上
      情（97年度毒偵字第404號偵查卷部分）。
（二）案經苗栗縣警察局大湖分局、台中縣警察局東勢分局及內
      政部警政署保安警察第2 總隊第3 大隊第1 中隊分別報請
      台灣苗栗地方法院檢察署檢察官偵查起訴。
三、處罰條文：
    毒品危害防制條例第10條第1項、第2項。
四、協商判決除有刑事訴訟法第455 條之4 第1 項第1 款於本訊
    問程序終結前，被告撤銷協商合意或檢察官撤回協商聲請者
    ；第2 款被告協商之意思非出於自由意志者；第4 款被告所
    犯之罪非第455 條之2 第1 項所定得以協商判決者；第6 款
    被告有其他較重之裁判上一罪之犯罪事實者；第7 款法院認
    應諭知免刑或免訴、不受理者情形之一，及違反同條第2 項
    「法院應於協商合意範圍內為判決；法院為協商判決所科之
    刑，以宣告緩刑或2 年以下有期徒刑、拘役或罰金為限」之
    規定者外，不得上訴。
五、如有前項得上訴之情形，若不服本件判決，得自收受判決筆
    錄送達之日起10日內，向本院提出上訴書狀，上訴於第二審
    法院。
中    華    民    國    97    年    6     月    30    日
                  台灣苗栗地方法院刑事第三庭
                            書記官  陳采瑜
                      審判長法  官  柳章峰
以上正本係照原本製作。
                            書記官  陳采瑜
中    華    民    國    97    年    6     月    30    日


司法院資訊處製作；財團法人民間司法改革基金會備份。
